【裁判字號】    98,訴,2508
【裁判日期】    980818
【裁判案由】    毒品危害防制條例
【裁判全文】
臺灣板橋地方法院刑事判決              98年度訴字第2508號
公  訴  人  臺灣板橋地方法院檢察署檢察官
被      告  甲○○
上列被告因違反毒品危害防制條例案件，由檢察官提起公訴（98
年度毒偵字第4374號），經本院合議庭裁定由受命法官獨任進行
簡式審判程序，判決如下：
    主  文
甲○○施用第一級毒品，累犯，處有期徒刑玖月。
    事  實
一、甲○○曾因竊盜案件，於民國（下同）93年4 月30日，經本
    院以93年度簡字第1568號刑事簡易判決判處有期徒刑4 月，
    嗣於93年9 月30日，經本院合議庭以93年度簡上字第316 號
    刑事判決判撤銷原審判決，改為判處有期徒刑6 月確定，刑
    期起算日期為93年12月30日，指揮書執行完畢日期為94年6
    月29日；又因竊盜案件，於94年3 月31日，經臺灣桃園地方
    法院以94年度易字第159 號刑事判決判處有期徒刑1 年，94
    年4 月29日判決確定；又因竊盜案件，於94年11月24日，經
    本院以94年度簡字第5439號刑事簡易判決判處有期徒刑3 月
    ，95年8 月9 日，經本院合議庭以94年度簡上字第744 號刑
    事判決判撤銷原審判決，改為判處有期徒刑4 月確定。上開
    2 罪刑，嗣於96年10月18日，經本院以96年度聲減字第7283
    號裁定各減為有期徒刑6 月、2 月，應執行有期徒刑6 月確
    定（前已自94年12月10日開始執行，至96年2 月13日縮短刑
    期假釋，雖嗣經撤銷假釋，但經減刑及定執行刑後已無殘刑
    ）。又其前因施用毒品案件，於96年3 月11日，經本院以96
    年度毒聲字第518 號裁定送觀察、勒戒後，認有繼續施用毒
    品傾向，於96年5 月8 日，經本院以96年度毒聲字第971 號
    裁定令入戒治處所施以強制戒治，於97年2 月29日執行完畢
    釋放，並於97年3 月20日，經臺灣板橋地方法院檢察署檢察
    官以97年度戒毒偵字第169 號為不起訴處分確定。詎其仍不
    知悔悟，竟於前開強制戒治執行完畢釋放後，5 年內之98年
    5 月11日17時許，在臺北縣鶯歌鎮三鶯大橋下，以針筒注射
    之方式施用海洛因1 次。迨98年5 月12日15時32分許，因另
    涉竊盜罪嫌（由檢察官另案偵辦）為警通知到案，甲○○於
    有偵查權限之機關及公務員發覺其犯罪前，即向警員坦承前
    開施用毒品之犯行，嗣並自動接受裁判，而其經警採尿送驗
    ，結果確呈鴉片類陽性反應。
二、案經甲○○自首及臺北縣政府警察局三峽分局移送臺灣板橋
    地方法院檢察署偵查起訴。
    理  由
一、按依刑事訴訟法第284 條之1 之規定，除簡式審判程序、簡
    易程序及第376 條第1 款、第2 款所列之罪之案件外，第一
    審應行合議審判，復依同法第273 條之1 第1 項之規定，除
    被告所犯為死刑、無期徒刑、最輕本刑為三年以上有期徒刑
    之罪或高等法院管轄第一審案件者外，於第一次審判期日前
    之準備程序進行中，被告先就被訴事實為有罪之陳述時，審
    判長得告知被告簡式審判程序之旨，並聽取當事人、代理人
    、辯護人及輔佐人之意見後，裁定進行簡式審判程序。查被
    告甲○○所犯係死刑、無期徒刑、最輕本刑為三年以上有期
    徒刑以外之罪，其於準備程序中就被訴事實為有罪之陳述，
    經法官告知簡式審判程序之旨，並聽取公訴人、被告之意見
    後，業經本院合議庭依上開規定裁定由受命法官獨任進行簡
    式審判程序，合先敘明。
二、前揭犯罪事實業據被告甲○○迭於警詢、檢察官偵查及本院
    審理中坦承不諱，又被告於前開時、地經警查獲後採集之尿
    液檢體經檢驗，結果呈鴉片類陽性反應，此有臺北縣政府警
    察局三峽分局查獲毒品危害防制條例案姓名對照表、台灣檢
    驗科技股份有限公司於98年5 月27日出具之濫用藥物檢驗報
    告各1 紙（見臺灣板橋地方法院檢察署98年度毒偵字第4374
    號卷第5 頁、第6 頁）附卷足憑，堪認被告前開施用第一級
    毒品海洛因之自白與事實相符。查被告前因施用毒品案件，
    於96年3 月11日，經本院以96年度毒聲字第518 號裁定送觀
    察、勒戒後，認有繼續施用毒品傾向，於96年5 月8 日，經
    本院以96年度毒聲字第971 號裁定令入戒治處所施以強制戒
    治，於97年2 月29日執行完畢釋放，並於97年3 月20日，經
    臺灣板橋地方法院檢察署檢察官以97年度戒毒偵字第169 號
    為不起訴處分確定，此有臺灣高等法院被告前案紀錄表1 份
    附卷足憑，其於強制戒治執行完畢釋放後，5 年內再犯本案
    施用第一級毒品海洛因之罪，核與毒品危害防制條例第23條
    第2 項之規定相符。
三、從而，本案事證已臻明確，被告犯行洵堪認定，自應依法論
    科。
四、核被告甲○○所為，係犯毒品危害防制條例第10條第1 項之
    施用第一級毒品罪。被告施用前持有第一級毒品海洛因之低
    度行為為其施用之高度行為所吸收而不另論罪。被告犯罪後
    於有偵查權限之機關及公務員發覺前，即向警員坦承前開施
    用毒品之犯行，嗣並自動接受裁判，此有警詢筆錄（見臺灣
    板橋地方法院檢察署98年度毒偵字第4374號卷第3 頁）附卷
    足憑，是被告之本案犯行符合自首之規定，爰依刑法第62條
    前段減輕其刑。查被告曾因竊盜案件，於93年4 月30日，經
    本院以93年度簡字第1568號刑事簡易判決判處有期徒刑4 月
    ，嗣於93年9 月30日，經本院合議庭以93年度簡上字第316
    號刑事判決判撤銷原審判決，改為判處有期徒刑6 月確定，
    刑期起算日期為93年12月30日，指揮書執行完畢日期為94年
    6 月29日；又因竊盜案件，於94年3 月31日，經臺灣桃園地
    方法院以94年度易字第159 號刑事判決判處有期徒刑1 年，
    94年4 月29日判決確定；又因竊盜案件，於94年11月24日，
    經本院以94年度簡字第5439號刑事簡易判決判處有期徒刑3
    月，95年8 月9 日，經本院合議庭以94年度簡上字第744 號
    刑事判決判撤銷原審判決，改為判處有期徒刑4 月確定。上
    開2 罪刑，嗣於96年10月18日，經本院以96年度聲減字第72
    83號裁定各減為有期徒刑6 月、2 月，應執行有期徒刑6 月
    確定（前已自94年12月10日開始執行，至96年2 月13日縮短
    刑期假釋，雖嗣經撤銷假釋，但經減刑及定執行刑後已無殘
    刑），此有臺灣高等法院被告前案紀錄表在卷可稽，其受徒
    刑之執行完畢後，5 年以內故意再犯有期徒刑以上本案之罪
    ，應依刑法第47條第1 項之規定論以累犯，並依法加重其刑
    。前開刑之加重及減輕，並依刑法第71條第1 項之規定，先
    加後減之。爰審酌被告施用毒品，足以戕害其身心，滋生其
    他犯罪，惡化治安，嚴重損及公益，且被告曾因施用毒品案
    件，業經觀察、勒戒、強制戒治，仍未戒斷其施用毒品之惡
    習，竟再為本件施用毒品犯行，顯見其不思悔改，惟考量施
    用毒品行為於本質上係屬自我戕害行為，反社會性之程度應
    屬較低及其犯罪後坦承犯行，態度尚佳等一切情狀，量處如
    主文所示之刑，以資懲儆。
據上論斷，依刑事訴訟法第273 條之1 第1 項、第299 條第1 項
前段，毒品危害防制條例第10條第1 項、第23條第2 項，刑法第
11條前段、第47條第1 項、第62條前段，判決如主文。
本案經檢察官王家春到庭執行職務。
中    華    民    國    98    年    8     月    18    日
                  刑事第十一庭  法  官  陳鴻清
以上正本證明與原本無異。
如不服本判決應於收受送達後10日內向本院提出上訴書狀。
                                書記官  江文彬
中    華    民    國    98    年    8     月    18    日
附錄本案論罪科刑法條全文：
毒品危害防制條例第10條：
施用第一級毒品者，處六月以上五年以下有期徒刑。
施用第二級毒品者，處三年以下有期徒刑。


司法院資訊處製作；財團法人民間司法改革基金會備份。
